【裁判字號】    90,訴,1111
【裁判日期】    900724
【裁判案由】    清償借款
【裁判全文】
臺灣臺南地方法院民事判決                          九十年度訴字第一一一一號
    原      告  甲○○
    被      告  乙○○
右當事人間請求清償借款事件，本院判決如左：
    主    文
被告應給付原告新台幣壹佰陸拾伍萬元，及自民國九十年六月二十七日起至清償日止
，按週年利率百分之五計算之利息。
訴訟費用由被告負擔。
本判決得假執行。
    事    實
甲、原告方面：
一、聲明：
  （一）被告應給付原告新台幣（下同）一百六十五萬元，及自起訴狀繕本送達翌日
        起至清償日止，按週年利率百分之五計算之利息。
  （二）願供擔保請宣告准為假執行。
二、陳述：被告自八十七年十一月間至八十八年六月間，先後多次向原告稱其投資美
    體美容事業，急需資金，要向原告調借五十萬元、五十萬元、三十萬元及三十五
    萬元，原告因鑑於朋友之誼，乃允其所請，陸續交付上開金額，並請求被告應於
    八十九年十一月六日、九十年二月三十日償還上開二筆五十萬元、三十萬元之借
    款，其餘三十五萬元之借款則分七期償還，被告並先後簽發本票共十紙交付原告
    以為擔保，未料，清償期屆至，被告非但未依約清償分毫，且避不見面，不知去
    向，原告爰依借貸返還請求權及票據請求權之規定，提起本件訴訟，請求被告給
    付如聲明所示。
三、證據：提出本票影本十件為證。
乙、被告方面：
  （一）聲明：同意原告之主張。
  （二）陳述：被告願還款予原告，但被告目前沒有工作，希望讓被告分期清償，每
        月清償原告一萬元。
    理    由
一、原告起訴主張被告自八十七年十一月間至八十八年六月間，先後多次向原告借款
    共計一百六十五萬元，約定被告應於八十九年十一月六日、九十年二月三十日分
    別償還二筆五十萬元、三十萬元之借款，其餘三十五萬元之借款則分七期償還，
    被告並先後簽發本票共十紙交付原告以供擔保，惟前開借款之清償期均已屆至，
    被告迄今仍未清償分文之事實，業據原告提出本票影本十件為證，且為被告所不
    爭執，雖被告抗辯稱希望能分期清償借款云云，惟分期清償要非債務人法律上之
    權利，尚非足採，是原告主張之事實堪認為實在。
二、從而，原告依消費借貸契約及票據法律關係，請求被告給付一百六十五萬元，及
    自起訴狀繕本送達被告之翌日即九十年六月二十七日起至清償日止，按週年利率
    百分之五計算之利息，為有理由，應予准許。
三、本判決係命清償票據上債務之判決，爰依民事訴訟法第三百八十九條第一項第四
    款之規定，依職權宣告假執行，雖原告陳明願供擔保聲請本院為假執行之宣告，
    惟其聲請僅係促使法院之職權發動，是原告此部分聲明雖屬無益，本院亦毋庸為
    假執行准駁之判決，附此敘明。
四、據上論結，本件原告之訴為有理由，依民事訴訟法第七十八條、第三百八十九條
    第一項第四款，判決如主文。
中      華      民      國     九十     年      七      月    二十四    日
                                  臺灣臺南地方法院民事第三庭
~B法      官  葉惠玲
右為正本係照原本作成
如對本判決上訴，須於判決送達後廿日內向本院提出上訴狀
中      華      民      國     九十     年      七      月    二十四    日
~B法院書記官  李珍瑩


司法院資訊處製作；財團法人民間司法改革基金會備份。
